臺灣板橋地方法院刑事判決　　　　　　　99年度訴字第2969號
公　訴　人　臺灣板橋地方法院檢察署檢察官
被　　　告　詹越麟
指定辯護人　本院公設辯護人　湯明純
被　　　告　楊世群
上列被告等因偽證等案件，經檢察官提起公訴（99年度偵字第21
435 號），本院判決如下：
    主  文
詹越麟以非法方法，剝奪人之行動自由，累犯，處有期徒刑壹年
肆月，奧地利GLOCK 廠17型手槍壹支（槍枝管制編號：00000000
0 號，含彈匣壹個）及制式子彈顆均沒收。
楊世群證人於執行審判職務之公署審判時，於案情有重要關係之
事項，供前具結，而為虛偽陳述，累犯，處有期徒刑捌月。
    事  實
一、詹越麟前於民國（下同）92年間，因違反毒品危害防制條例
    等案件，經法院分別判處有期徒刑4 月、2 月確定，再定其
    應執行有期徒刑5 月，並於92年12月16日以易科罰金執行完
    畢，竟仍不知悛悔，緣詹越麟因熟識之友人王建福（按其已
    於97年3 月25日22時許遭詹越麟持槍射殺身亡，詹越麟此部
    分殺人犯行，業經最高法院以99年度台上字第3114號判決駁
    回上訴確定在案，詹越麟現在臺灣臺北監獄執行中）與郭宗
    明素有紛爭，王建福欲委由詹越麟出面處理，詹越麟即與王
    建福共同基於非法持有手槍、子彈之犯意聯絡，於97年3 月
    19日或20日某時許，在臺北市○○○路啟聰學校旁某車內，
    由王建福交付奧地利GLOCK 廠17型手槍乙支（槍枝管制編號
    ：0000000000號，含彈匣1 個）及子彈12顆予詹越麟，而共
    同持有上開槍彈（按詹越麟另所涉共同未經許可，持有手槍
    及子彈之犯行，亦經本院另案以97年度重訴字第30號判處有
    期徒刑6 年，併科罰金新台幣30萬元，經詹越麟上訴臺灣高
    等法院後撤回上訴而確定）；後詹越麟因遭林明賢追討債務
    ，心生不滿，前於97年3 月23日21時15分許，在臺北市○○
    街59巷38弄50號林明賢住處附近，持上開槍彈射擊林明賢大
    腿1 槍，林明賢因而受有雙側大腿槍傷併發穿透傷之傷害（
    惟傷害部分未據告訴），詹越麟則駕車逃逸。嗣詹越麟因認
    王建福未能排解林明賢向其追討債務乙事，欲尋王建福理論
    ，後於97年3 月25日15時許，詹越麟即攜帶上開手槍及剩餘
    子彈11顆於隨身背包中，騎乘機車行經新北市三重區○○○
    路37號（按台北縣自99年12月25日起改制升格為直轄市）前
    時，恰見王建福之司機楊世群在路旁閱覽公佈欄上所張貼之
    租屋廣告，遂趨前詢問王建福之下落，另巡視周遭，見王建
    福座車即1206-QD 號自用小客車停在附近路旁，且王建福坐
    在車內，其遂基於妨害自由之犯意，未經王建福、楊世群之
    同意，進入上開自用小客車之駕駛座上，違反王建福意願將
    坐在右後座上之王建福強行載離該處，並搭載王建福在新北
    市四處繞行，至同日22時許，詹越麟駕車行經新北市○○區
    ○○路520 巷12號對面車道時，因心有不甘將車停下，並自
    隨身背包中取出上開槍彈朝坐在副駕駛座上之王建福頭部左
    側射擊子彈乙發，致王建福當場死亡，而以上開非法方法，
    剝奪王建福之行動自由。詹越麟後於97年4 月16日16時許，
    駕車行經新北市○○區○○路二段時遭警攔查，為躲避查緝
    即下車往巷內奔逃，並持上開槍彈朝警方射擊5 槍（按詹越
    麟另涉妨害公務部分，亦經另案審結），而於同日16時20
    分許，經警在新北市○○區○○路83巷38弄11號4 樓後陽台
    之遮雨棚處逮捕詹越麟本人到案，並扣得上開手槍乙支（槍
    枝管制編號：000000000 號，含彈匣乙個）及制式子彈5 顆
    （按其中2 顆業經試射而用罄）。
二、楊世群前於96年間，因違反毒品危害防制條例案件，經法院
    分別判處有期徒刑8 月、5 月，並定其應執行有期徒刑11月
    確定，嗣又裁定均減刑，並定應執行有期徒刑5 月15日，並
    於97年5 月2 日以易科罰金執行完畢，竟仍不知悛悔，於詹
    越麟所涉上開殺人等案件偵查中（即臺灣板橋地方法院檢察
    署97年度偵字第11553 號案件），經臺灣板橋地方法院檢察
    署檢察官於97年5 月1 日以證人身分傳喚到庭作證，並經檢
    察官告以據實陳述之義務及偽證之處罰後，楊世群於具結後
    證稱：「（97年3 月25日下午王建福是否被詹越麟帶走？）
    是，大概是在三重市○○○路37號前，我開1206-QD 小客車
    載王建福到那裡看布告欄找房子，只有我下車，他當時是坐
    在後座的右方，詹越麟是剛好在那裡碰到我們，他先看到我
    ，就叫我，問我『建福在何處？』，我答說『我不知道』，
    他說『你不知道，來，上車』，是要我上車的意思，我心裡
    想要拖延時間好讓王建福看到詹越麟。後來他就直接把駕駛
    座的車門打開，就看到王建福在裡面，我當時約離他5 公尺
    ，我聽到詹說『真剛好，你在』，接著他就進入車內，因為
    我車子沒有熄火他就把車子開走。因為車窗由外看不見車內
    ，所以我沒看到王建福有何反應。....」、「（詹越麟與王
    建福間有何糾紛？）他們本無何恩怨，在3 月23日晚上9 時
    許在大同區○○街詹越麟槍擊林明賢後，有打電話給王建福
    說『他有槍擊林明賢了，要王建福與綽號大弟的人在三天內
    準備3 、50萬交給綽號老狐狸的人，如果沒有的話，就把你
    打死』，王建福沒有答應詹越麟。詹講完那些話接著就把電
    話掛斷。王建福只是跟我說怎麼有這麼恐怖的人。兩天後王
    建福就被詹越麟帶走。王建福被帶走後我與王建福就無法取
    得聯繫。26日我是從電視上知道王建福被槍殺。我也從此不
    知道詹越麟有跟任何人聯繫」等語明確，然其後上開案件經
    臺灣板橋地方法院檢察署檢察官提起公訴（即本院97年度重
    訴字第30號案件），楊世群經本院97年度重訴字第30號案件
    於97年11月19日再以證人身分傳喚到庭作證，並於供前具結
    後，竟改稱：「（你最後一次看到王建福時，是發生何事？
    ）沒有什麼事」、「（王建福當天不是被人帶走？）當天王
    建福是跟人去講事情」、「當天是王建福叫我去找房子，然
    後我就去看佈告欄，剛好詹越麟經過，我沒有看到詹越麟怎
    麼來的」、「（詹越麟當時有無講什麼話？）沒有」、「（
    當時為何說詹越麟問你王建福在那裡，你說不知道，是否如
    此？）我製作筆錄時正好在提藥，我所說的內容都是我自己
    想像的（後又改稱我是照警筆錄說的）」、「（你在警詢及
    偵查中證稱詹越麟有打電話給王建福，說他有槍擊林明賢，
    要王建福跟綽號『大弟』的人，在三天內準備3 、50萬交給
    綽號『老狐狸』，如果沒有的話，就要把王建福打死，這個
    內容怎麼回事？）是我聽到王建福講電話的內容，但是王建
    福跟誰講電話我不知道」、「（既然不知道，為何你作證的
    時候可以說是詹越麟打給王建福？）因為當時提藥，身體不
    舒服（後改稱是自己想的，因為當時自己胡思亂想）」、「
    （如果跟你沒有仇恨，你自己胡思亂想可以說出這麼多內容
    ？）不是都是假的，我不知道我當時是怎麼想的」、「（你
    在檢察官前以證人身分所作證的內容是否實在？）不實在」
    、「（你為何要故意作不實在的內容？）那是照之前警詢的
    筆錄所說的」、「（當天是用證人身分問你，你當時所作的
    筆錄是否實在？）不實在」、「（你是故意作偽證？）那是
    因為三重分局的警察說要辦我共犯，我現在說的才是實在。
    在檢察官面前所述是我照警察局的筆錄所述，警詢所述的內
    容是假的」、「（根據剛才你跟檢察官報告的內容，說在警
    詢及偵查中所述不實在，是否確實？）是的」、「（根據你
    在警詢中所述被告詹越麟與王建福有通電話，你是否知道這
    件事情？）我不知道，因為製作筆錄時提藥，在身體不舒服
    的情況下，警方要我指認詹越麟」、「（有沒有聽到詹越麟
    打電話給王建福，說他有槍擊林明賢，要王建福跟綽號『大
    弟』的人在三天內準備3 、50萬交給老狐狸，如果沒有，就
    要把你打死？）沒有」、「（所以這段話是你在偵查中亂講
    的？）是我自己想的」、「（為何要這樣想？）因為這是警
    察問我的，我當時人不舒服」云云，而於本院上開97年度重
    訴字第30號即詹越麟被訴殺人等案件審理時，就詹越麟於97
    年3 月25日是否有殺害王建福之動機之案情重要事項，於具
    結後故為虛偽之陳述。
三、案經臺灣板橋地方法院檢察署檢察官偵查起訴。
    理  由
一、訊據被告詹越麟、楊世群均矢口否認上開犯行，被告詹越麟
    辯稱：伊坐上王建福的車，是王建福叫伊把車開走，伊如何
    控制王建福之行動自由？王建福叫伊載他去八里或金山，說
    要去找他朋友，他本來坐在右後座，在三重時就過來坐在右
    前座，還叫伊先載他去三重買藥，如果王建福真的不走，他
    可以打開門就逃走云云；被告楊世群則辯稱：其實伊在地檢
    署講的是事實，在詹越麟案件法院審理時講的也實在，伊有
    跟檢察官要求能不能不要跟詹越麟碰面，但在法院作證時就
    跟詹越麟碰面，並坐同一台囚車來，其實伊前後講的都是事
    實，伊不知道王建福生前有被詹越麟恐嚇3 、50萬元，否則
    要把他打死，王建福沒有跟伊講這個，但王建福有跟伊說詹
    越麟開槍打林明賢這件事，他說很恐怖云云。經查：
  (一)被告詹越麟部分：
  1.證人楊世群於警詢中所為之陳述，因屬被告詹越麟以外之人
    於審判外之陳述，且被告詹越麟及其辯護人亦爭執證據能力
    ，依刑事訴訟法第159 條第1 項規定，應無證據能力；其餘
    本件卷內之筆錄、書證及證物等，被告詹越麟及其辯護人則
    均不爭執其證據能力，而同意均有證據能力，本院自得引為
    本件審判之證據，而均有證據能力，合先敘明。
  2.被告詹越麟於97年3 月25日15時許，攜帶奧地利GLOCK 廠製
    造之17型手槍乙支及子彈11顆於隨身背包中，騎乘機車行經
    新北市三重區○○○路37號前時，因見被害人王建福之司機
    即被告楊世群在路旁閱覽公佈欄上所張貼之租屋廣告，遂趨
    前詢問被害人王建福之下落，另巡視周遭，見被害人王建福
    座車即1206-QD 號自用小客車停在附近路旁，且被害人王建
    福坐在車內，即進入上開自用小客車之駕駛座上，將坐在右
    後座上之被害人王建福載離該處，並搭載被害人王建福在新
    北市四處繞行，至同日22時許，被告詹越麟駕車行經新北市
    ○○區○○路520 巷12號對面車道時，因心有不甘將車停下
    ，並自隨身背包中取出上開槍彈朝坐在副駕駛座上之被害人
    王建福頭部左側射擊子彈乙發，致被害人王建福當場死亡乙
    情，業據本院於97年12月10日另案以97年度重訴字第30 號
    認定被告詹越麟殺人罪成立，判處無期徒刑在案，再經臺灣
    高等法院於98年12月30日以98年度上重訴字第9 號判決駁回
    被告此部分上訴在案，後經最高法院於99年5 月20日以99
    年度台上字第3114號判決駁回上訴，而確定在卷（按被告詹
    越麟現即在監執行此案徒刑中），此有本院97年度重訴字第
    30號、臺灣高等法院98年度上重訴字第9 號、最高法院99
    年度台上字第3114號判決書、內政部警政署刑事警察局97
    年5 月12日刑鑑字第0970056885號槍彈鑑定書及被告詹越麟
    之臺灣高等法院被告前案紀錄表各乙份，在卷可稽，足堪認
    定。
  3.又被告詹越麟前因林明賢向其追討債務乙事，認係被害人王
    建福未妥為排解其間之債務糾紛所致，另其前受王建福之託
    處理王建福與郭宗明糾紛乙事，又遲無下文，即欲尋被害人
    王建福理論乙節，亦經本院、臺灣高等法院於被告詹越麟上
    開另案之殺人等案件中認定屬實，且被告於97年3 月25日15
    時許，在新北市三重區○○○路37號前，因見被害人王建福
    之司機即被告楊世群在路旁，後發現被害人王建福坐在上開
    自用小客車內，即進入上開自用小客車之駕駛座上，將坐在
    右後座上之被害人王建福載離該處乙情，亦據被告詹越麟於
    本院審理時供承在卷，且經證人即被告楊世群證述在卷（見
    臺灣板橋地方法院檢察署97年度偵字第11553 號卷第167 、
    168 頁、本院100 年2 月24日審判筆錄第4 頁），則被告詹
    越麟於97年3 月25日15時許前，已為前開事由，欲尋被害人
    王建福理論在先，復於97年3 月25日15時許，在新北市三重
    區○○○路37號前發現被害人王建福時，另有攜帶屬致命兇
    器之上開槍彈在其隨身背包之中，而被告楊世群當時為了此
    事，並有立即前往新光醫院找林明賢，告以此事乙節，亦據
    證人即被告楊世群及證人林明賢2 人於本院審理時證述（見
    本院97年度重訴字第30號卷第137 、138 頁、本院100 年2
    月24日審判筆錄第5 、8 頁）明確。又證人楊世群於偵查中
    及本院審理時亦均證稱：詹越麟把王建福的車開走後，伊與
    王建福就無法取得聯繫（見臺灣板橋地方法院檢察署97年度
    偵字第11553 號卷第168 頁、本院100 年2 月24日審判筆錄
    第5 頁），足證被告詹越麟於上開時地將被害人王建福坐在
    右後座上之上開自用小客車逕自上車開走之舉，顯非一般尋
    常，並與事後即同日22時許，被害人王建福遭被告詹越麟持
    上開槍彈殺害乙事有關，是被害人王建福自被告詹越麟坐進
    上開自用小客車之駕駛座上，至同日22時許被告詹越麟駕車
    行經新北市○○區○○路520 巷12號對面車道時，因心有不
    甘將車停下，並自隨身背包中取出上開槍彈朝坐在副駕駛座
    上之被害人王建福頭部左側射擊子彈乙發，致被害人王建福
    當場死亡止，被害人王建福已遭被告詹越麟以上述方法，剝
    奪其行動自由，至為顯然。被告上開所辯，顯係事後卸責之
    詞，不足採信。
  4.綜上所述，被告詹越麟於上開時地，以上開非法方法，剝奪
    被害人王建福身前之行動自由犯行已臻明確，應予依法論科
    。
  (二)被告楊世群部分：
  1.被告楊世群於被告詹越麟所涉上開殺人等案件偵查中（即臺
    灣板橋地方法院檢察署97年度偵字第11553 號案件），經臺
    灣板橋地方法院檢察署檢察官於97年5 月1 日以證人身分傳
    喚到庭作證，並經檢察官告以據實陳述之義務及偽證之處罰
    後，被告楊世群於具結後證稱：「（97年3 月25日下午王建
    福是否被詹越麟帶走？）是，大概是在三重市○○○路37號
    前，我開1206-QD 小客車載王建福到那裡看布告欄找房子，
    只有我下車，他當時是坐在後座的右方，詹越麟是剛好在那
    裡碰到我們，他先看到我，就叫我，問我『建福在何處？』
    ，我答說『我不知道』，他說『你不知道，來，上車』，是
    要我上車的意思，我心裡想要拖延時間好讓王建福看到詹越
    麟。後來他就直接把駕駛座的車門打開，就看到王建福在裡
    面，我當時約離他5 公尺，我聽到詹說『真剛好，你在』，
    接著他就進入車內，因為我車子沒有熄火他就把車子開走。
    因為車窗由外看不見車內，所以我沒看到王建福有何反應。
    .. .. 」、「（詹越麟與王建福間有何糾紛？）他們本無何
    恩怨，在3 月23日晚上9 時許在大同區○○街詹越麟槍擊林
    明賢後，有打電話給王建福說『他有槍擊林明賢了，要王建
    福與綽號大弟的人在三天內準備3 、50萬交給綽號老狐狸的
    人，如果沒有的話，就把你打死」，王建福沒有答應詹越麟
    。詹講完那些話接著就把電話掛斷。王建福只是跟我說怎麼
    有這麼恐怖的人。兩天後王建福就被詹越麟帶走。王建福被
    帶走後我與王建福就無法取得聯繫。26日我是從電視上知道
    王建福被槍殺。我也從此不知道詹越麟有跟任何人聯繫」等
    語明確，然其後上開案件經臺灣板橋地方法院檢察署檢察官
    提起公訴（即本院97年度重訴字第30號案件），楊世群經本
    院97年度重訴字第30號案件於97年11月19日再以證人身分傳
    喚到庭作證，並於供前具結後，改稱：「（你最後一次看到
    王建福時，是發生何事？）沒有什麼事」、「（王建福當天
    不是被人帶走？）當天王建福是跟人去講事情」、「當天是
    王建福叫我去找房子，然後我就去看佈告欄，剛好詹越麟經
    過，我沒有看到詹越麟怎麼來的」、「（詹越麟當時有無講
    什麼話？）沒有」、「（當時為何說詹越麟問你王建福在那
    裡，你說不知道，是否如此？）我製作筆錄時正好在提藥，
    我所說的內容都是我自己想像的（後又改稱我是照警筆錄說
    的）」、「（你在警詢及偵查中證稱詹越麟有打電話給王建
    福，說他有槍擊林明賢，要王建福跟綽號『大弟』的人，在
    三天內準備3 、50萬交給綽號『老狐狸』，如果沒有的話，
    就要把王建福打死，這個內容怎麼回事？）是我聽到王建福
    講電話的內容，但是王建福跟誰講電話我不知道」、「（既
    然不知道，為何你作證的時候可以說是詹越麟打給王建福？
    ）因為當時提藥，身體不舒服（後改稱是自己想的，因為當
    時自己胡思亂想）」、「（如果跟你沒有仇恨，你自己胡思
    亂想可以說出這麼多內容？）不是都是假的，我不知道我當
    時是怎麼想的」、「（你在檢察官前以證人身分所作證的內
    容是否實在？）不實在」、「（你為何要故意作不實在的內
    容？）那是照之前警詢的筆錄所說的」、「（當天是用證人
    身分問你，你當時所作的筆錄是否實在？）不實在」、「（
    你是故意作偽證？）那是因為三重分局的警察說要辦我共犯
    ，我現在說的才是實在。在檢察官面前所述是我照警察局的
    筆錄所述，警詢所述的內容是假的」、「（根據剛才你跟檢
    察官報告的內容，說在警詢及偵查中所述不實在，是否確實
    ？）是的」、「（根據你在警詢中所述被告詹越麟與王建福
    有通電話，你是否知道這件事情？）我不知道，因為製作筆
    錄時提藥，在身體不舒服的情況下，警方要我指認詹越麟」
    、「（有沒有聽到詹越麟打電話給王建福，說他有槍擊林明
    賢，要王建福跟綽號『大弟』的人在三天內準備3 、50萬交
    給老狐狸，如果沒有，就要把你打死？）沒有」、「（所以
    這段話是你在偵查中亂講的？）是我自己想的」、「（為何
    要這樣想？）因為這是警察問我的，我當時人不舒服」云云
    等情，有臺灣板橋地方法院檢察署97年度偵字第11553 號卷
    第167 、168 頁之訊問筆錄、本院另案97年度重訴字第30號
    第132 至136 、139 頁之審判筆錄、臺灣板橋地方法院檢察
    署97年5 月1 日證人結文及本院97年11月19日證人結文各乙
    份在卷可稽，足堪認定。
  2.又被告楊世群上開偵查中及本院另案審理時所為之陳述，不
    僅於供前均經檢察官、法官告以據實陳述之義務及偽證之處
    罰，並經被告楊世群以證人之身分於供前具結在案，而被告
    上開偵查中及本院另案審理時就被告詹越麟有無打電話給被
    害人王建福說他有槍擊林明賢了，要被害人王建福與綽號「
    大弟」的人在三天內準備3 、50萬交給綽號「老狐狸」的人
    ，如果沒有的話，就把你打死，即被告詹越麟於97年3 月25
    日是否有殺害被害人王建福之動機乙事，其先後所為之陳述
    ，竟前後相異，大相逕庭。又被告詹越麟所涉上開殺人等案
    件，業據本院於97年12月10日另案以97年度重訴字第30號認
    定被告詹越麟殺人罪成立，判處無期徒刑在案，再經臺灣高
    等法院於98年12月30日以98年度上重訴字第9 號判決駁回被
    告此部分上訴在案，後經最高法院於99年5 月20日以99年度
    台上字第3114號判決駁回上訴，而確定在卷（按被告詹越麟
    現即在監執行此案徒刑中），此有上開本院97年度重訴字第
    30 號 、臺灣高等法院98年度上重訴字第9 號、最高法院99
    年度台上字第3114號判決書及被告詹越麟之臺灣高等法院被
    告前案紀錄表各乙份在卷可佐，有如上述，被告楊世群於本
    院另案97年度重訴字第30號案件審理時，已於供前具結，竟
    翻異前詞改稱本件案發前，並未聽到被告詹越麟致電被害人
    王建福要索款項，否則要將被害人王建福打死之事，其於接
    受警詢時因毒癮發作，警方要其指認被告詹越麟，遂出於自
    己的想像，隨口回答，後於檢察官上開偵訊時，又照之前警
    詢筆錄回答，其偵查中所述並非實在云云（見本院97年度重
    訴字第30號卷第132 至136 頁、第13 9頁），然查，被告楊
    世群上開警詢及偵訊筆錄之製作時間，其間相隔已近一月之
    久，如其於上開警詢時，若果有因毒癮發作而胡亂虛構乙情
    ，其焉有於近一月後之上開偵查訊問時，仍記得上開警詢之
    內容，而於偵查中檢察官面前仍為相同陳述內容之可能？且
    檢察官於上開偵查訊問前業已明確告以證人即被告楊世群應
    據實陳述之義務與偽證之處罰，此經被告楊世群陳明在卷，
    並有證人即被告楊世群於97年5 月1 日所簽具之證人結文乙
    紙為憑（見臺灣板橋地方法院檢察署97年度偵字第11553 號
    卷第170 頁），是被告楊世群當不致生應與警詢為相同陳述
    之誤認。故被告即證人楊世群於本院另案97年度重訴字第30
    號案件審理時改稱並未聽到被告詹越麟致電被害人王建福要
    索款項，否則要將被害人王建福打死之事，其接受警詢時毒
    癮發作，警方要其指認被告詹越麟，遂出於自己的想像，隨
    口回答，嗣於檢察官偵訊時，又照之前警詢筆錄回答，所述
    並非實在云云，顯係避重就輕及事後迴護被告詹越麟之虛偽
    陳述，至為顯然。
  3.綜上所述，被告楊世群辯稱其在地檢署講的是事實，在詹越
    麟案件法院審理時講的也實在，其前後講的都是事實云云，
    顯係事後卸責之詞，不足採信。被告於本院另案97年度重訴
    字第30號案件審理時，就被告詹越麟於97年3 月25日是否有
    殺害被害人王建福之動機之案情重要事項，於供前具結後，
    故為虛偽陳述之犯行已臻明確，應予依法論科。
二、核被告詹越麟所為，係犯刑法第302 條第1 項之以非法方法
    ，剝奪人之行動自由罪；被告楊世群則係犯刑法第168 條之
    證人於執行審判職務之公署審判時，於案情有重要關係之事
    項，供前具結，而為虛偽陳述罪。查被告詹越麟前於92年間
    ，因違反毒品危害防制條例等案件，經法院分別判處有期徒
    刑4 月、2 月確定，再定其應執行有期徒刑5 月，並於92年
    12月16日以易科罰金執行完畢，被告楊世群則前於96年間，
    因違反毒品危害防制條例案件，經法院分別判處有期徒刑8
    月、5 月，並定其應執行有期徒刑11月確定，嗣又裁定減刑
    ，並定其應執行有期徒刑5 月15日，並於97年5 月2 日以易
    科罰金執行完畢，此有被告2 人之臺灣高等法院被告前案紀
    錄表各乙份可佐，其等2 人復均於5 年內，故意再犯有期徒
    刑以上之本罪，均為累犯，應依刑法第47條第1 項之規定，
    均加重其刑。爰審酌被告詹越麟、楊世群2 人本件犯罪之動
    機、目的、手段、所生危害及其等2 人犯罪後之態度等一切
    情狀，各量處如主文所示之刑，以資懲儆。
三、至於上開制式手槍乙支及剩餘制式子彈3 顆（按扣案有5 顆
    ，惟其中2 顆業經試射擊發而用罄），均屬違禁物，應依刑
    法第38條第1 項第1 款之規定，均宣告沒收之。
據上論斷，應依刑事訴訟法第299 條第1 項前段，刑法第168 條
、第302 條第1 項、第47條第1 項、第38條第1 項第1 款，刑法
施行法第1 條之1 第1 項、第2 項前段，判決如主文。
本案經檢察官陳映蓁到庭執行職務。
中    華    民    國  100     年    6     月    2     日
                  刑事第六庭  審判長法  官  戴嘉清
                                    法  官  王瑜玲
                                    法  官  林晏鵬
上列正本證明與原本無異。
如不服本判決，應於判決送達後10日內敘明上訴理由，向本院提
出上訴狀 (應附繕本) ，上訴於臺灣高等法院。其未敘述上訴理
由者，應於上訴期間屆滿後20日內向本院補提理由書「切勿逕送
上級法院」。
                                    書記官  陳映孜
中    華    民    國   100    年    6     月    20    日
附錄法條：刑法第168條、第302條
中華民國刑法第168條
（偽證罪）
於執行審判職務之公署審判時或於檢察官偵查時，證人、鑑定人
、通譯於案情有重要關係之事項，供前或供後具結，而為虛偽陳
述者，處 7 年以下有期徒刑。
中華民國刑法第302條
（剝奪他人行動自由罪）
私行拘禁或以其他非法方法，剝奪人之行動自由者，處 5 年以
下有期徒刑、拘役或 3 百元以下罰金。
因而致人於死者，處無期徒刑或 7 年以上有期徒刑，致重傷者
，處 3 年以上 10 年以下有期徒刑。
第 1 項之未遂犯罰之。